【裁判字號】    97,上訴,596
【裁判日期】    970527
【裁判案由】    違反毒品危害防制條例
【裁判全文】
臺灣高等法院高雄分院刑事判決         97年度上訴字第596號
上  訴  人  甲○○
即  被  告
                    現於臺灣高雄看守所
上列上訴人因違反毒品危害防制條例案件，不服臺灣高雄地方法
院97年度訴字第592 號中華民國97年2月25日第一審判決（起訴
案號：臺灣高雄地方法院檢察署96年度毒偵字第10061 號），提
起上訴，本院判決如下：
     主  文
上訴駁回。
    事  實
一、甲○○曾於90年間因施用毒品案件，經原審法院裁定令入戒
    治處所施以強制戒治1 年，嗣於民國91年12月12日強制戒治
    執行完畢釋放；復於90年因施用毒品等罪，經原審法院分別
    判處有期徒刑10月、4 月，並定應執行有期徒刑1 年確定，
    甫於93年3 月1 日因縮刑期滿執行完畢出監。詎猶不知戒絕
    毒癮，復基於施用第一級毒品海洛因之犯意，於96年9 月7
    日21時36分許回溯24小時內某時，在不詳地點，以針筒注射
    方式，施用海洛因1 次。及另基於施用第二級毒品甲基安非
    他命之犯意，於96年9 月7 日21時36分許回溯24小時內某時
    ，在不詳地點，以不詳方式，施用甲基安非他命1 次；嗣於
    96年9 月7 日21時36分許，甲○○因係列管毒品人口，經警
    通知到警局經其同意採尿送驗結果呈可待因、嗎啡及甲基安
    非他命陽性反應，始知悉上情。
二、案經高雄市政府警察局三民第二分局移送臺灣高雄地方法院
    檢察署檢察官偵查起訴。
    理  由
一、上揭事實，業據上訴人即被告甲○○於警詢及原審審理中自
    白不諱，且被告為警查獲後所採集之尿液，經送請高雄市立
    凱旋醫院檢驗結果確呈甲基安非他命、可待因及嗎啡陽性反
    應，亦有該院濫用藥物尿液檢驗報告、尿液採證檢驗對照表
    、尿液檢體監管記錄表各1 紙附卷可稽；足認被告上開之自
    白核與事實相符，被告於本院審理時翻異前供，否認有施用
    第二級毒品之犯行，顯係事後卸責之詞，殊無足採；又被告
    曾於90年間因施用毒品案件，經原審法院裁定令入戒治處所
    施以強制戒治1 年，嗣於民國91年12月12日強制戒治執行完
    畢釋放，有臺灣高等法院被告全國前案紀錄表在卷可稽，足
    認被告於強制戒治執行完畢5 年內，再犯本件毒品危害防制
    條例第10條第1 項施用第一級毒品海洛因及第二級毒品甲基
    安非他命罪之事證明確，犯行洵堪認定。
二、查海洛因、甲基安非他命係屬毒品危害防制條例第2 條第2
    項第1 款、第2 款所定之第一級毒品及第二級毒品，不得非
    法持有或施用，被告施用甲基安非他命之所為，係犯同條例
    第10條第2 項之施用第二級毒品罪；另其施用海洛因之所為
    ，係犯同條例第10條第1 項之施用第一級毒品罪。被告於施
    用前持有甲基安非他命及海洛因之低度行為，應分別為其施
    用甲基安非他命及海洛因之高度行為所吸收，均不另論罪。
    又被告曾犯毒品危害防制條例等罪，經原審法院判處有期徒
    刑10月及4 月確定，並經定其應執行之刑為有期徒刑1 年，
    甫於93年3 月1 日執行完畢，有臺灣高等法院被告前案紀錄
    表在卷可憑，被告受有期徒刑之執行完畢後，5 年以內故意
    再犯上開有期徒刑以上之二罪，均為累犯，俱應依法加重其
    刑。被告所犯上開二罪，犯意各別，行為互異，應予分論併
    罰。
三、原審因而適用毒品危害防制條例第10條第1 項、第2 項，刑
    法第11條前段、第47條第1 項、第51條第5 款之規定，並審
    酌被告因施用毒品等案件經前揭強制戒治及判處徒刑執行完
    畢後，再犯本件施用毒品犯行，顯見其仍未能戒除毒癮，且
    戒毒之意念非堅，惟念及被告於犯罪後已坦承犯行，態度良
    好，且施用毒品行為，乃屬對其自身健康之戕害行為及其犯
    罪動機、目的、手段等一切情狀，量處施用第一級毒品部分
    有期徒刑1 年、施用第二級毒品部分有期徒刑4 月，並定其
    應執行刑為有期徒刑1 年2 月；其認事用法，均無不合，量
    刑亦屬適當，被告上訴意旨，否認有施用第二級毒品及原審
    量刑過重，指摘原判決不當，為無理由，應予駁回。
據上論斷，應依刑事訴訟法第368條，判決如主文。
本案經檢察官郭振昌到庭執行職務。
中    華    民    國    97    年    5    月    27    日
                  刑事第三庭    審判長法  官  周賢銳
                                      法  官  黃仁松
                                      法  官  黃憲文
以上正本證明與原本無異。
施用第一級毒品部分如不服本判決應於收受本判決後10日內向本
院提出上訴書狀，其未敘述上訴理由者，並得於提起上訴後10日
內向本院補提理由書狀（均須按他造當事人之人數附繕本）「切
勿逕送上級法院」。
其餘不得上訴。
中    華    民    國    97    年    5    月    27    日
                                      書記官  施耀程
附錄本判決論罪科刑法條：
毒品危害防制條例第10條：
施用第一級毒品者，處6 月以上5 年以下有期徒刑。
施用第二級毒品者，處3 年以下有期徒刑。


司法院資訊處製作；財團法人民間司法改革基金會備份。
